【裁判字號】    92,易,268
【裁判日期】    920411
【裁判案由】    竊盜等
【裁判全文】
臺灣高雄地方法院刑事判決                          九十二年度易字第二六八號
    公  訴  人  臺灣高雄地方法院檢察署檢察官
    被      告  乙○○
右列被告因竊盜案件，經檢察官聲請依簡易判決處刑（九十一年度偵字第二六四○二
號、第二六七五六號），本院認不宜依簡易判決處刑，改依通常程序審理，茲判決如
左：
    主  文
乙○○連續攜帶兇器、毀損安全設備竊盜，累犯，處有期徒刑拾月。
扣案之螺絲起子壹支沒收。
    事  實
一、乙○○曾於民國八十二年間因違反麻醉藥品管理條例及肅清煙毒條例案件，分別
    經法院判處有期徒刑三年六月、八月及五年一月確定，並定應執行刑八年六月，
    甫於九十年十二月十三日執行完畢。詎猶不知悔改，竟基於意圖為自己不法所有
    之概括犯意：連續(一)於九十一年十二月二日上午十一時五十分許，持客觀上足以
    傷害人身體之一字形螺絲起子一把，自丙○○住處隔壁之空屋，攀爬至丙○○位
    於高雄縣鳳山市○○路四五三號之住處四樓，並以預藏之螺絲起子破壞四樓陽台
    落地門玻璃之安全設備後，侵入該屋內，竊取神明桌上之兩面金牌。嗣乙○○扯
    下上開兩面金牌得手，未及逃離之際，即遭丙○○之鄰居甲○○當場發現報警處
    理而逮捕，並扣得金牌兩面、螺絲起子一支（金牌已發還丙○○）。(二)又於九十
    一年十二月五日下午一時許，自高雄市○○區○○路三六號之空屋二樓攀爬至同
    路三十二號丁○○住處之二樓陽台，徒手破壞二樓玻璃門之安全設備後侵入該住
    宅內著手行竊，嗣遭屋主丁○○發現，當場報警處理而未竊得任何財物。
二、案經高雄縣政府警察局鳳山分局報告台灣高雄地方法院檢察署檢察官偵查起訴。
    理  由
一、訊據被告乙○○坦承持螺絲起子、破壞被害人丙○○、丁○○住宅之門扇侵入行
    竊之事實，惟辯稱尚未竊得任何物品即被發覺，並未動手扯斷丙○○四樓神像身
    上之金牌云云。惟查：右揭犯罪事實，業據被害人丙○○及丁○○指述甚詳，而
    有關被告偷竊神像金牌之情節，被害人丙○○陳稱：「被告是從住處隔壁工地的
    房屋攀爬進入我四樓的房屋，敲破四樓的落地窗進去的。放置在四樓佛堂神像的
    二面金牌被被告扯下，我們在四樓當場逮捕到他，當時他才把金牌丟在神桌上面
    ，他身上還有攜帶螺絲起子，我們並沒有發現有其他人在外接應」等語（見本院
    九十二年二月十三日筆錄）。核與證人即甲○○於警訊時所證稱：「我發現吳嫌
    已破壞鄰居丙○○四樓落地窗玻璃侵入住宅行竊，我隨即報警，並手持鋁棒進入
    ，吳嫌已著手將丙○○住宅四樓之神明金牌二條扯斷，且我進入時即要逃跑，被
    我制止，因我手持鋁棒有打到他雙手，被趕到之警方當場查獲」等情亦相一致。
    足認被告確實已動手扯斷被害人丙○○神像之金牌。其辯稱並未動手扯斷金牌云
    云，顯係避重之詞，不足採信。此外，並有贓物認領保管收據一紙、現場照片九
    張及螺絲起子一把扣案可資佐證，本件事證明確，被告犯行已堪認定。
二、按窗門既具有防護盜賊之用，即屬刑法第三百二十一條第二項之安全設備（最高
    法院四十一年台非字第三八號判例參照），被告破壞告訴人住家陽台的玻璃門入
    內行竊，自應構成刑法第三百二十一條第一項第二款之加重竊盜罪。又按「竊盜
    罪既遂與未遂之區別，應以所竊之物是否已移入自己權力支配之下為標準。若已
    將他人財物移歸自己所持有，即應成立竊盜既遂罪。至其後將已竊得之物遺棄逃
    逸，仍無妨於該罪之成立。」最高法院十七年上字第五○九號判例可資參照。是
    被告於被害人丙○○住處竊得金牌二面，雖因當場被發覺而棄置，惟既已自神像
    上扯斷，置於自己實力支配之中，應認其竊盜之行為業已既遂。是核被告所為係
    犯刑法第三百二十一條第一項第二款、第三款、第二項之加重竊盜既遂罪及加重
    竊盜未遂罪嫌，以及同法第三百零六條第一項之無故侵入住宅罪。公訴人認被告
    二次竊盜犯行均尚屬未遂，容有誤會，併此敘明。被告先後二次竊盜及侵入住宅
    行為，均時間緊接，手法相同，且均觸犯構成要件相同之罪名，竊盜部分雖有加
    重條件及既、未遂之別，惟其竊盜之基本犯罪事實則同一，顯均係基於概括犯意
    為之，為連續犯，均應依刑法第五十六條規定，分別論以加重竊盜既遂及侵入住
    宅一罪，並均依法加重其刑。又所犯連續加重竊盜罪與連續侵入住宅二罪間，具
    有方法、結果之牽連關係，為牽連犯，應依刑法第五十五條後段之規定，從一重
    依連續加重竊盜既遂罪論處。又被告曾於八十二年間因違反麻醉藥品管理條例及
    肅清煙毒條例案件，分別經法院判處有期徒刑三年六月、八月及五年一月確定，
    並定應執行刑八年六月，甫於九十年十二月十三日執行完畢。此有台灣高等法院
    被告全國前案紀錄表及台灣高雄地方法院檢察署刑案資料查註紀錄表各一份在卷
    可佐，其前受有期徒刑之執行完畢後，五年內再犯本件有期徒刑以上之罪，為累
    犯，應依刑法第四十七條之規定，依法遞加重其刑。爰審酌被告有事實欄所載之
    前科，顯見其品性非佳，另其攜帶凶器侵入住宅行竊，對於被害人之生命安全造
    成極大之威脅，惡性不輕，惟念其犯罪後坦承犯行，竊得之財物價值非鉅，且已
    發還被告等一切情狀，量處如主文所示之刑，以資儆懲。另扣案之螺絲起子一支
    ，係被告所有供犯罪所用之工具，業據被告陳明在卷，應依刑法第三十八條第一
    項第二款之規定，宣告沒收之。
據上論斷，應依刑事訴訟法第二百九十九條第一項前段、刑法第五十六條、第三百二
十一條第一項第二款、第三款、第三百零六條、第五十五條、第四十七條、第三十八
條第一項第二款，罰金罰鍰提高標準條例第一條前段，判決如主文。
中      華      民      國      九十二      年      四    月    十一    日
                                  臺灣高雄地方法院刑事第七庭
                                      審判長法  官  陳志銘
                                            法  官  鄭詠仁
                                            法  官  高英賓
右正本證明與原本無異。
如不服本判決，應於判決送達後十日內，向本院提出上訴狀。
                                            書記官  林雯琪
中      華      民      國      九十二      年      四    月    十四    日
附錄論罪科刑法條：
中華民國刑法第三百二十一條
犯竊盜罪而有左列情形之一者，處六月以上、五年以下有期徒刑：
一  於夜間侵入住宅或有人居住之建築物、船艦或隱匿其內而犯之者。
二  毀越門扇、牆垣或其他安全設備而犯之者。
三  攜帶兇器而犯之者。
四  結夥三人以上而犯之者。
五  乘火災、水災或其他災害之際而犯之者。
六  在車站或埠頭而犯之者。
前項之未遂犯罰之。
中華民國刑法第三百零六條
無故侵入他人住宅、建築物或附連圍繞之土地或船艦者，處一年以下有期
徒刑、拘役或三百元以下罰金。
無故隱匿其內，或受退去之要求而仍留滯者，亦同。


司法院資訊處製作；財團法人民間司法改革基金會備份。
